臺灣屏東地方法院刑事判決
111年度交訴字第64號
公  訴  人  臺灣屏東地方檢察署檢察官
被      告  蔡文福



上列被告因公共危險案件，經檢察官提起公訴（110年度偵字第1
0961號），嗣被告就被訴事實為有罪之陳述，經本院告知簡式審
判程序之旨，並聽取當事人之意見後，由本院合議庭裁定改由受
命法官獨任進行簡式審判程序，判決如下：
    主  文
蔡文福犯駕駛動力交通工具發生交通事故致人傷害而逃逸罪，處
有期徒刑陸月，如易科罰金，以新臺幣壹仟元折算壹日。
    事  實
一、蔡文福於民國110年10月7日中午12時53分許，騎乘車牌號碼00
    0-0000號普通重型機車，沿屏東縣鹽埔鄉德二街由東往西方
    向行駛，行經屏東縣○○鄉○○街00號旁小巷交岔路口，本應注意
    行駛至無號誌之交岔路口，應注意車前狀況，並隨時採取必要
    之安全措施，以避免發生危險，而依當時天候晴、日間自然
    光線、柏油路面乾燥無缺陷、道路無障礙物、視距良好，並無
    任何不能注意之情形，竟疏未注意及此，貿然通過該路口，
    適有王智琳騎乘車牌號碼000-0000號普通重型機車搭載許庭甄
    ，沿屏東縣○○鄉○○街00號旁小巷由南往北方向行駛，行駛至
    上開交岔路口，亦疏未注意行經無號誌交岔路口，左轉彎車輛
    應禮讓直行車輛先行，即貿然左轉，蔡文福見狀閃避不及，雙方
    發生碰撞而人車倒地，造成王智琳受有右足擦傷3×3公分、右
    膝挫傷等傷害（所涉過失傷害罪嫌部分，未據王智琳告訴）
    。詎蔡文福於肇事後，明知其騎車肇事致王智琳受傷，竟基
    於肇事逃逸之犯意，未停留現場採取救護或其他必要措施，
    亦未待警方到場處理以釐清肇事責任，且未留下任何聯絡資
    料，即騎車逃離現場。嗣經警方獲報循線調查，始查悉上情
    。
二、案經屏東縣政府警察局里港分局報告臺灣屏東地方檢察署檢
    察官偵查後起訴。
    理  由
一、本件被告蔡文福所犯係死刑、無期徒刑、最輕本刑為3年以
    上有期徒刑以外之罪，其於準備程序就前揭被訴事實為有罪
    之陳述，經法官告知簡式審判程序之旨，並聽取其與檢察官
    之意見後，本院認無不得或不宜改依簡式審判程序進行之處
    ，爰依刑事訴訟法第273條之1第1項規定，經合議庭裁定由
    受命法官獨任進行簡式審判程序，是本案之證據調查，依同
    法第273條之2規定，不受同法第159條第1項、第161條之2、
    第161條之3、第163條之1，及第164條至170條所規定證據能
    力認定及調查方式之限制，合先敘明。
二、上開犯罪事實，業據被告於警詢、偵查及本院審理中坦承不
    諱（見警卷第4至5頁反面；偵卷第54至55頁；本院卷第36、
    45頁），核與證人即被害人王智琳、證人許庭甄於警詢及偵
    查中證述之情節互為相符（見警卷第7至8、9至10頁反面；
    偵卷第52至54頁），復有屏東縣政府警察局里港分局新圍派
    出所疑似道路交通事故肇事逃逸追查表、道路交通事故現場
    圖、道路交通事故調查報告表㈠、㈡、寶建醫療法人寶建醫院
    110年10月7日診斷證明書(乙種)、車輛詳細資料報表、交通
    部公路總局高雄區監理所屏澎區車輛行車事故鑑定會鑑定意
    見書（屏澎區0000000案）各1份、監視器錄影畫面截圖3張
    、事故現場及車損照片22張等件在卷足憑（見警卷第12至16
    、18、24至28頁反面；偵卷第39至41頁），足認被告之任意
    性自白與事實相符，堪為論罪科刑之依據。綜上，本件事證
    明確，被告犯行堪以認定，應予依法論科。
三、論罪科刑
㈠、核被告所為，係犯刑法第185條之4第1項前段之駕駛動力交通
    工具發生交通事故致人傷害而逃逸罪。
㈡、查被告前因公共危險案件，經本院以109年度交簡字第474號
    判決判處有期徒刑2月確定，於109年8月12日易科罰金執行
    完畢等情，有臺灣高等法院被告前案紀錄表1份在卷可按（
    見本院卷第15至19頁）。其於受有期徒刑之執行完畢後5年
    內，故意再犯本案有期徒刑之罪，符合刑法第47條第1項累
    犯之規定，固應論以累犯，惟參酌司法院大法官釋字第775
    號解釋之意旨，法院就符合累犯要件之被告，仍應以其是否
    有特別惡性或對刑法反應力薄弱等事由，妥適審酌被告所犯
    前後數罪間，關於前案之性質（故意或過失），前案徒刑之
    執行完畢情形（有無入監執行完畢、是否易科罰金或易服社
    會勞動）、再犯之原因、兩罪間之差異（是否同一罪質、重
    罪或輕罪）、主觀犯意所顯現之惡性及其反社會等情，綜合
    判斷被告有無因加重本刑致生所受刑罰超過其應負擔罪責之
    情形，裁量是否加重最低本刑。查被告構成累犯之前案與其
    本案所犯，雖均屬刑法公共危險罪章之罪，惟兩者罪名不同
    ，犯罪手段、動機亦屬有別，犯罪時間復有相當之間隔，難
    認被告具有一定特別惡性，而有加重其最低本刑之必要。揆
    諸前開解釋意旨，就被告本案所犯之罪，爰裁量不予加重其
    最低本刑。
㈢、爰以行為人之責任為基礎，審酌被告駕駛動力交通工具發生
    交通事故後，明知被害人受有傷害，竟逕自離開現場，罔顧
    被害人之生命身體安全，所為實有不該；惟念其犯後始終坦
    承犯行，且於偵查中業與被害人達成和解，有和解筆錄、本
    院公務電話紀錄各1份在卷可憑（見偵卷第57頁；本院卷第2
    3頁），堪認其犯後態度尚屬良好，且犯罪所生實害已稍有
    減輕；復兼衡被害人所受傷勢程度、雙方肇事程度、被告之
    犯罪動機、情節，暨其自陳之智識程度、家庭生活、經濟狀
    況及被害人對於量刑之意見等一切情狀（見本院卷第23、45
    至46頁），量處如主文所示之刑，並諭知易科罰金之折算標
    準。至檢察官雖就被告本案犯行具體求刑有期徒刑7至8月，
    惟本院審酌前揭各情，因認主文所示之宣告刑已可收懲戒之
    效且與被告之罪責相當，檢察官上開求刑稍有過重之情，併
    此敘明。
據上論斷，應依刑事訴訟法第273條之1第1項、第299條第1項前
段，刑法第185條之4第1項前段、第41條第1項前段，判決如主文
。
本案經檢察官林冠瑢提起公訴，檢察官王雪鴻到庭執行職務。
中　　華　　民　　國　　111 　年　　8 　　月　  10　　日
                  刑事第三庭    法  官  黃虹蓁
以上正本證明與原本無異。
如不服本判決應於收受判決後20日內向本院提出上訴書狀，並應
敘述具體理由；其未敘述上訴理由者，應於上訴期間屆滿後20日
內向本院補提理由書（均須按他造當事人之人數附繕本）「切勿
逕送上級法院」。
中　　華　　民　　國　　111 　年　　8 　　月　　10　　日
                                書記官  陳恩慈
附錄本件論罪科刑法條：
中華民國刑法第185條之4
駕駛動力交通工具發生交通事故，致人傷害而逃逸者，處6月以
上5年以下有期徒刑；致人於死或重傷而逃逸者，處1年以上7年
以下有期徒刑。
犯前項之罪，駕駛人於發生交通事故致人死傷係無過失者，減輕
或免除其刑。